【裁判字號】    89,易,588
【裁判日期】    890731
【裁判案由】    竊盜
【裁判全文】
臺灣臺南地方法院刑事判決                          八十九年度易字第五八八號
    公  訴  人  台灣台南地方法院檢察署檢察官
    被      告  乙○○
右列被告因竊盜案件，經檢察官提起公訴（八十九年度偵字第一五三六號），本院判
決如左：
    主  文
乙○○竊盜，處有期徒刑參月。
    事  實
一、乙○○意圖為自己不法之所有，於民國（下同）八十九年一月二十二日凌晨四時
    許，在台南市○○街一五六巷一Ｏ一弄三十一號奇昌機車行前，徒手竊取甲○○
    所有機車（原車牌號碼ＶＢＢ─七七Ｏ號，業經甲○○於八十六年間向監理機關
    聲請註銷車牌），得手後留供己用。嗣於八十九年一月二十二日六時許，在台南
    市○○區○○路與平豐路口，為警當場查獲並扣得前開機車，始查悉上情。
二、案經台南市警察局第四分局報告台灣台南地方法院檢察署檢察官偵查起訴。
    理  由
一、訊據被告乙○○固坦承騎乘甲○○所有前開機車之事實，惟矢口否認有何竊盜犯
    行，辯稱：伊本來騎單車，因為很累，所以想借騎機車去買東西，於是向甲○○
    的妻子借用機車云云。惟查，右揭犯罪事實，業據被害人甲○○於警訊時及本院
    審理中證述：警方所查獲之男子，伊知道他住在安南區○○○○道他叫乙○○，
    亦無朋友交情，該車伊平時是停放在店門口騎樓下，沒有插上鎖匙，伊沒有借給
    任何人，被告乙○○向警方供稱機車是向我借得的，是謊言，我並不承認等情明
    確在卷，此徵諸被告於本院審理中亦自承：這次因為時間尚早，甲○○夫妻還在
    睡覺，伊並未告知甲○○妻子等語自明。此外，復有贓物認領保管單一紙附卷可
    稽，是縱使被告其後於審理中翻異前詞，辯稱：本次業經向甲○○妻子借用前開
    機車等語，惟被告仍未經前開機車所有人甲○○表示同意，自仍難卸免其責，而
    於竊盜罪名之成立不生影響。是被告所辯不足採信，犯行堪予認定，應予依法論
    科。
二、核被告所為，係犯刑法第三百二十條第一項竊盜罪。爰審酌被告犯罪手段、動機
    、目的、品行及犯後仍不知悔悟等一切情狀，量處如主文所示之刑。
據上論斷，應依刑事訴訟法第二百九十九條第一項前段、刑法第三百二十條第一項，
罰金罰鍰提高標準條例第一條前段，判決如主文。
中    華    民    國      八十九      年    七      月   三十一        日
                              臺灣臺南地方法院刑事第三庭
                                  審判長法  官  董武全
                                        法  官  陳振謙
                                        法  官  謝家宜
右正本證明與原本無異。
如不服本判決，應於判決送達後十日內，向本院提出上訴狀。
                                        書記官  魏芝雯
中    華    民    國      八十九      年    七      月   三十一        日
附錄本件論罪科刑法條：
中華民國刑法第三百二十條第一項
意圖為自己或第三人不法之所有，而竊取他人之動產者，為竊盜罪，處五
年以下有期徒刑、拘役或五百元以下罰金。


司法院資訊處製作；財團法人民間司法改革基金會備份。
